臺灣高等法院民事判決　　　　　　　　　 95年度上字第683號
上訴人即附
帶被上訴人　敦樸企業股份有限公司
法定代理人　甲○○
訴訟代理人　姜鈺君律師
　　　　　　林攸彥律師
上　一　人
複　代理人　張仁龍律師
被上訴人即
附帶上訴人　弘誠科技股份有限公司
法定代理人　乙○○
訴訟代理人　邱晃泉律師
　　　　　　詹芝怡律師
上列當事人間請求給付買賣價金事件，上訴人對於中華民國九十
五年六月三十日台灣士林地方法院九十三年度訴字第一二五八號
第一審判決提起上訴，被上訴人並為附帶上訴，經本院於九十五
年十二月二十六日言詞辯論終結，判決如下：
    主    文
原判決關於駁回上訴人後開第二項之訴部分，及該部分假執行之
聲請暨訴訟費用之裁判均廢棄。
被上訴人應再給付上訴人新台幣壹佰參拾捌萬捌仟壹佰拾柒元及
自民國九十三年八月十九日起，至清償日止，按年息百分之六計
算之利息。
上訴人之其餘上訴及被上訴人之附帶上訴均駁回。
第一、二審訴訟費用關於上訴部分，由被上訴人負擔三分之二，
餘由上訴人負擔；關於附帶上訴部分，由被上訴人負擔。
本判決第二項所命之給付，於上訴人以新台幣肆拾陸萬參仟元供
擔保後，得假執行；但被上訴人如以新台幣壹佰參拾捌萬捌仟壹
佰拾柒元預供擔保，得免為假執行。
    事 實 及 理 由
一、本件上訴人即附帶被上訴人聲明求為判決：甲、關於上訴部
    分：(一)原判決關於駁回上訴人後開第(二)項之訴部分，及該部
    分假執行之聲請暨訴訟費用之裁判均廢棄。(二)被上訴人應再
    給付上訴人新台幣二百二十一萬二千五百三十二元，及自民
    國（下同）九十三年八月十九日起，至清償日止，按年息百
    分之六計算之利息。(三)願供擔保，請准宣告假執行。乙、關
    於附帶上訴部分：被上訴人之附帶上訴駁回。被上訴人即附
    帶上訴人聲明求為判決：甲、關於上訴部分：(一)上訴駁回。
    (二)如受不利判決，願預供擔保，請准宣告免為假執行。乙、
    關於附帶上訴部分：(一)原判決關於不利被上訴人部分廢棄。
    (二)上開廢棄部分，上訴人在第一審之訴及假執行之聲請均駁
    回。
二、上訴人起訴主張：被上訴人於九十二年十一月二十八日以編
    號00000000訂購單向伊訂購CD-355S-64-Stickcam/DSC/Voi
    cerec//64MB及Metal Plate各一千件，與CD-355S-128Stick
    cam/DSC/Voicerec// 128MB及Metal Plate各一千件（下稱
    編號00000000訂購單之貨物），買賣價金共為美金六萬九千
    元（折合新台幣二百三十四萬八千七百六十元），被上訴人
    並簽發面額新台幣二百三十四萬八千七百六十元之支票乙紙
    交付伊作為給付上開買賣價金之方法；嗣伊已依約交貨，惟
    於九十三年八月十九日提示上開支票，竟遭拒絕付款，經伊
    催告被上訴人迄今仍不給付等情。爰依買賣及票據之法律關
    係，求為命被上訴人如數給付，並加付自九十三年八月十九
    日起，至清償日止，按年息百分之六計算利息之判決（原審
    判命被上訴人給付新台幣十三萬六千二百二十八元本息─見
    原審(二)卷三Ｏ八頁、本院卷十二頁之更正裁定；而駁回上訴
    人其餘之訴。兩造各就其敗訴部分分別提起上訴及附帶上訴
    ）。
    被上訴人則以：伊於九十二年十一月十九日以編號00000000
    訂購單向上訴人訂購CD-355S Stickcam/DSC/Voicerec/Dv及
    Mental Plate各三千件（下稱編號00000000訂購單之貨物）
    ，嗣於同年月二十八日再訂購編號00000000訂購單之貨物，
    惟前開貨物均有瑕疵及逾期交貨之情事，上訴人依約應給付
    伊延滯金美金十八萬一千七百五十九點八元，及賠償伊因
    flash memory市場跌價之損失新台幣三百四十一萬五千八百
    零七點三元，伊自得以其中美金六萬九千元主張與上訴人上
    開之買賣價金及票款債權抵銷等語，資為抗辯。並反訴求為
    命上訴人應給付伊其餘美金十一萬二千七百五十九點八元，
    及新台幣三百四十一萬五千八百零七點三元並加付法定遲延
    利息之判決（原審就反訴部分為被上訴人敗訴之判決，未據
    其聲明不服，已告確定）。
三、兩造不爭執之事實：
    (一)被上訴人於九十二年十一月十九日向上訴人訂購編號0000
      0000訂購單之貨物，及於九十二年十一月二十八日向上訴
      人訂購編號00000000訂購單之貨物（見原審(一)卷十三頁、
      二八頁至二九頁之上開訂購單）。
    (二)系爭編號00000000訂購單及編號00000000訂購單之貨物，
      上訴人均已交付被上訴人。
    (三)被上訴人於九十二年十一月二十八日向上訴人訂購編號00
      000000訂購單之貨物，買賣價金為美金六萬九千元，被上
      訴人並簽發以第一商業銀行民權分行為付款人、票號TB00
      00000號、發票日九十三年一月十五日、金額為新台幣二
      百三十四萬八千七百六十元之支票（其折算率為美金一元
      兌換新台幣三十四點零四元），交付上訴人作為給付買賣
      價金之方法，嗣經上訴人於九十三年八月十九日提示付款
      ，以提示期限後經撤銷付款委託為由拒絕付款而遭退票（
      見原審(一)卷十四頁之支票及退票理由單）。
    (四)上訴人對被上訴人提出編號反原證六至反原證十一之證據
      （見原審(一)卷五五頁至六十頁），形式真正不爭執。
    (五)編號00000000訂購單之貨物，上訴人係於九十三年一月十
      日交付二百件、於九十三年二月十六日交付一千八百件。
    (六)被上訴人就編號00000000號訂購單之買賣價金為美金十萬
      三千五百元，已給付完畢。
四、上訴人主張被上訴人應給付伊前開編號00000000訂購單之買
    賣價金或票款新台幣二百三十四萬八千七百六十元；而被上
    訴人則抗辯上訴人所交付之前開二訂購單之貨物均有瑕疵與
    約定品質不符，且亦均有逾期交貨之情形，依約應給付伊延
    滯金，伊自得以其中延滯金美金六萬九千元主張與上訴人上
    開之買賣價金或票款債權抵銷。經查：
  (一)關於被上訴人抗辯上訴人所交付之系爭貨物均有瑕疵部分：
    依被上訴人所提出上訴人於九十三年一月七日所出具之備忘
    錄電子郵件（見原審(二)卷六十頁、一Ｏ四頁之反原證十六）
    ，已載明上訴人第一次交貨三百件於同年一月二日被退回
    Rework（指重新檢修之意），第二次交貨一千五百支，同年
    十二月三十一日退回Rework；參以上訴人所舉出之證人即上
    訴人之員工湯意廷（原名湯永芳）在原審證稱：「（原告訴
    訟代理人問：原審(一)卷四四頁反原證二之訂購單(四)中（九十
    二年）十二月五日至同年十二月九日交貨之數目是三百件，
    為何退貨二百八十八件？答：）詳細退多少及詳細溝通的過
    程我不是很清楚，但我只記得是被告說貨物的外觀有問題，
    希望貨物的品質還要更好，所以就退貨，貨退到那裡我也不
    是很清楚，但我只知道退貨回來後我們有重新整修，我真的
    已經忘了後來貨是怎麼給公司的」、「（原告訴訟代理人問
    ：退回的二百八十八件是全部都有問題？還是其中有些有問
    題？答：）我只記得的是一部分有問題，但多少我真的忘了
    」、「（法官問：若只有一部分有問題，為何接受被告公司
    退回二百八十八件？）因為這個客戶及產品都是我們第一次
    交易，所以那時我們公司希望能謹慎一點，而且被告也希望
    我們公司再做一些檢查」、「（原告訴訟代理問：上開反原
    證二的(四)中（九十二年）十二月二十日起至同年十二月二十
    四日的一千五百件的情形又如何？答；）上面註記的日期是
    我們公司許秀華經理寫的，這一批貨的情形我真的不太記得
    了。我只大略記得，退回來的運費是我們公司吸收的，然後
    我們都有負責做一次全檢，至於運費為何是由我們公司吸收
    ，當時是因為被告覺得產品有點問題，我們公司覺得這是第
    一次的產品與客戶，所以希望能作一個完善的處理，令客戶
    滿意」、「（法官問：你講的產品有問題，究竟是有何問題
    ？答：）產品本身的功能面就有點問題，但不是全部都有問
    題，而只是被告抽檢時有發現有些有問題，退回來我們公司
    時，我們公司的工程人員檢驗也發覺功能上確實有些問題。
    我大約記得這兩批我們都是全面檢查，但只有部分功能有問
    題」、「（原告訴訟代理人問：可否解釋原審(二)卷六十頁、
    一Ｏ四頁上開反原證十六之內容？答：）這是由我們公司寫
    給被上訴人的，所謂的「OPCOM」係指我們公司，反原證十
    六的內容是針對被告備忘錄對我們公司有所要求，我們公司
    所作的回覆，但就被告備忘錄的要求，我們公司並非完全同
    意，但備忘錄要求的內容為何我已經不記得了」（見原審(二)
    卷二０一頁至二０三頁之言詞辯論筆錄）；而證人即被上訴
    人之員工陳文祥亦在原審亦證稱：「（原告訴訟代理人問：
    原審(一)卷二八頁、二九頁之編號00000000訂購單及00000000
    訂購單業務是否你所承辦的？答：）這是我所承辦的業務」
    、「（原告訴訟代理人問：原審(一)卷四四頁反原證二的訂購
    單(四)中十二月五日至十二月九日交貨的數目是三百件，但為
    何退貨二百八十八件？答：）我當時是被告公司的人員，原
    告公司送來的貨經我們工程人員抽驗，外殼及功能有瑕疵，
    所以才退貨，至於抽驗多少件我已經忘了，原告公司送來的
    貨是一箱一箱的，然後我們只是部分抽驗」、「（原告訴訟
    代理人問：上開反原證二的(四)中九十二年十二月二十日起至
    同十二月二十四日的一千五百件的情形又如何？答：）因為
    第一批貨曾經有瑕疵，所以我們和原告公司協商後，原告公
    司同意第二批的一千五百件全部退回給他們，再做一次全檢
    」（見原審(二)卷二０五至二０六頁之言詞辯論筆錄）。綜上
    以觀，足見上訴人第一次交付之三百件，於九十二年一月二
    日全部為被上訴人退回重新檢修，係因抽驗結果發現部分有
    瑕疵所致；另上訴人第二次交付之一千五百件，於同年十二
    月三十一日為被上訴人退回重新檢修，則係因第一批被抽驗
    結果發現部分有瑕疵，經兩造協商後，上訴人同意全部退回
    重新檢修，並非全部發現有瑕疵甚明。足見被上訴人抗辯上
    開貨物全部有瑕疵云云，應不足取。
  (二)關於被上訴人抗辯上訴人所交付系爭編號00000000號訂購單
    及00000000號訂購單之貨物，有逾期交貨情事部分：
    1.關於編號00000000號訂購單第一批三百件貨物部分：
      依被上訴人出具該編號00000000訂購單交貨日期所示，該
      第一批貨物最遲應於九十二年十二月九日前交付（見原審
      (一)卷二八頁、四四頁），為兩造所不爭執。雖上訴人主張
      伊係於九十二年十二月七日交付，並未逾期云云，惟為被
      上訴人所否認，而上訴人復不能舉證，以實其說，且依被
      上訴人所提出反原證十五之貨運單上所示出貨日期已載明
      ：九十一年十二月十一日（見原審(二)卷一０三頁），且為
      兩造所不爭執。足見上訴人主張其係於九十二年十二月七
      日交付該批貨云云，殊不足取，被上訴人抗辯上訴人遲延
      交付，逾期二天，應屬可取。雖被上訴人又抗辯上訴人於
      九十二年十二月十一日交付上開貨物後，經伊發現有瑕疵
      而要求另交付無瑕疵之物，上訴人直至九十三年一月二十
      一日始交付無瑕疵之物，亦應計入遲延天數云云，惟按出
      賣人之給付遲延責任與出賣物之瑕疵擔保責任，其規範目
      的、構成要件與法律效果均有不同，倘出賣人已於約定期
      限內依債務本旨提出給付者，縱出賣物有滅失或減少其通
      常或契約預定效用之瑕疵，除應負物之瑕疵擔保責任外，
      並不負給付遲延之責（最高法院九十三年度台上字第一０
      四八號判決參照）。準此，上開期間自不得計入給付遲延
      之日數。
    2.關於編號00000000號訂購單第二批一千五百件貨物部分：
      依被上訴人出具該編號00000000號訂購單交貨日期所示，
      該第二批貨物最遲應於九十二年十二月二十四日前交付（
      見原審(一)卷二八頁），為兩造所不爭執。上訴人主張伊已
      於九十二年十二月二十二日如數交付，核與被上訴人所提
      出之反原證十八之貨運單載明：「DATE:22-Dec-03、QTY:
      1500」（見原審(二)卷一０六頁）相符，則上訴人主張伊於
      九十二年十二月二十二日已如數交付上開貨物，應屬可取
      。又上開貨物，依證人湯意廷、陳文祥所為之前開證言，
      足證該貨物經交付後並非被檢驗出有何瑕疵，而係被上訴
      人以前一批貨物因部分發現有瑕疵為由，而退回重檢，嗣
      經上訴人先後於九十三年一月二十一日、同年二月十三日
      、同年二月二十七日及同年三月十日陸續完成交付無瑕疵
      之物，惟依前開1.之說明，上訴人既已於九十二年十二月
      二十二日如期交付該批貨物，上訴人自不負給付遲延責任
      。
    3.關於編號00000000訂購單第三批一千二百件貨物部分：
      依被上訴人出具該編號00000000訂購單交貨日期所示，該
      第三批貨物最遲應於九十二年十二月三十一日前交付（見
      原審(一)卷二八頁、四四頁），為兩造所不爭執。雖被上訴
      人抗辯上訴人遲至九十三年三月十日始完成交付云云，惟
      查其中四百件部分，依上訴人於九十三年三月三日致被上
      訴人之電子郵件載明：「我們已出貨第一批400pcs（其中
      88pcs有問題，我們於二月十三日補一百支過去，多送十
      二支）」（見原審(二)卷六一頁、一Ｏ五頁），為兩造所不
      爭執。足見上訴人係於九十三年一月二十一日交付被上訴
      人四百件，退回有瑕疵之八十八件，上訴人已於同年二月
      十三日補正一百件（多交付十二件），顯見上訴人就此四
      百件部分遲延給付日數為二十一天。至其餘八百件部分，
      上訴人主張伊本已準備出貨，然因被上訴人出貨之方式一
      再更改，竟遲至九十三年一月十九日始通知出貨之方式，
      顯不可歸責於伊之事由等語，徵諸被上訴人於九十三年一
      月十九日致上訴人之傳真函（見原審(二)卷十九頁之反被證
      四）所示，被上訴人遲至該日始通知上訴人出貨之方式；
      另依被上訴人於同年三月十一日致上訴人之傳真函（見原
      審(二)卷二十頁之反原證五）所示，被上訴人遲至該日始通
      知上訴人送貨之地點；再依被上訴人於同年三月十二日以
      傳真函致上訴人（見原審(二)卷二一頁之反原證六）所示，
      被上訴人又通知上訴人已變更送貨地點，為兩造所不爭執
      ；復參以證人湯意廷在原審證稱：「我記得我們的貨已經
      準備好了，貨物停在那裡等待被告公司（指被上訴人）的
      通知出貨」（見原審(二)卷二Ｏ四頁之言詞辯論筆錄）；而
      證人陳文祥亦在原審證稱：「被告公司是進口商，而原告
      公司（指上訴人）的工廠在大陸，因為被告公司考慮到關
      稅問題，桃園海關認為這些是錄影器材，所以關稅比較高
      ，所以沒有進關直接退回去另一報關行，而當時退回去單
      純是關稅考量，至於產品有無問題，因為沒有接觸所以不
      清楚」（見原審(二)卷二Ｏ六頁之言詞辯論筆錄），並有上
      訴人於九十三年三月十三日致被上訴人之電子傳真函敘明
      上開意旨可稽（見原審(二)卷二一三頁），足見上訴人於九
      十三年一月三十日交付之二千五百八十八件貨物之遲延（
      含本件第三批一千二百件之其中八百件在內），全係因被
      上訴人考量關稅高低之問題，以及被上訴人未能確定運送
      之方式，並一再更改所致，顯不可歸責於上訴人。原判決
      認系爭編號00000000訂購單之其中九十三年一月三十日交
      付之二千五百八十八件貨物（含本件第三批之八百件在內
      ），就其中八百件貨物，應負給付遲延三十天之責任云云
      ，顯有未洽。
    4.關於系爭編號00000000訂購單之貨物部分：
      依被上訴人出具之該訂購單交貨日期所示，上訴人至遲應
      於九十三年一月十三日前交付（見原審(一)卷二九頁、四五
      頁），為兩造所不爭執。被上訴人抗辯上訴人就其中一千
      八百件遲至九十三年二月十六日始出貨，顯有給付遲延等
      語。經查上訴人係於九十三年一月十三日交付二百件，另
      於九十三年二月十六日始交付一千八百件，為兩造所不爭
      執，並有上訴人之出貨發票可稽（見原審(二)卷六六頁之反
      原證二二），是上訴人就其中一千八百件，係遲至同年二
      月十六日始完成交付，自有逾期三十四天之情事。
    5.雖上訴人另主張編號00000000訂購單係於九十二年十一月
      十九日簽訂，就同年十二月二十七日至三十一日之第三批
      一千二百件貨物之顏色並未約定，被上訴人係遲至約一個
      月後即九十二年十二月十七日始確定該一千二百件貨物之
      顏色及分配，致伊給付遲延云云，並提出電子郵件為證（
      見原審(二)卷二五頁至二六頁之反被證八號），惟查上訴人
      既同意仍依該訂購單上原約定之九十三年一月十三日出貨
      ，且該變更貨物顏色之通知距上開出貨日期，仍有將近一
      個月之期間，足見此項變更並不影響上訴人之交貨。是上
      訴人所為此部分之主張，亦無足取。
    6.雖上訴人又主張依上開二訂購單之約定，被上訴人應提供
      之蛇管原料，惟至九十三年一月十五日仍有欠料，致伊交
      付遲延云云，然查被上訴人抗辯伊已於九十二年十一月間
      提供足夠之蛇管原料（即母金屬軟管延長線）三百件、另
      於九十二年十二月十日提供二千七百三十件，合計三千零
      三十件，已超過訂購單總數三千件，並無欠料之情事等情
      ，業據其提出精衍國際股份有限公司九十二年十一月二十
      六日出具之出貨單及Exactek International Inc.九十二
      年十二月十日出具之發票可稽（見原審(二)卷一一一頁至一
      一二頁之反原證二二號至二五號），雖上訴人否認該出貨
      單及發票為真正，惟查上開出貨單上已載明上訴人公司英
      文名稱「Op com inc.」，此為上訴人所不否認，足見上
      訴人所為此部分之主張，亦無足取。
    7.雖上訴人又主張被上訴人就上開編號00000000訂購單遲至
      九十三年一月十三日始確定USB蓋子之字型、至同年月十
      四日始確定該蓋子之印字，且彩盒設計仍在變更中，致影
      響伊進行量產，九十二年十二月二十四日被上訴人提供之
      包裝上文字「姆指」有誤云云，並提出電子郵件為證（見
      原審(二)卷二八頁、三十頁至三二頁）。惟為被上訴人所否
      認；且查：編號00000000號訂購單已約定包裝外盒係由被
      上訴人設計，再交由上訴人打樣，經被上訴人審視樣本認
      可後，上訴人方得進行量產（見原審(一)卷二九頁、四五頁
      ），復為上訴人所不爭執。而上訴人未經被上訴人審視、
      認可樣本即逕為量產，自有未合；況查上開電子郵件內容
      ，僅是被上訴人為審視上訴人所送之樣本而已。足見上訴
      人所為此部分之主張，亦無足取。
    8.雖上訴人又主張系爭貨物之flash memory應由被上訴人提
      供，惟被上訴人提供之128M flash memory計四百八十件
      ，遲至九十二年十二月二十四日始予提供，且部分為不良
      品云云。惟為被上訴人所否認；且查被上訴人早在九十二
      年十二月十一日之前即已提供，否則，上訴人豈有可能於
      該日就編號00000000訂購單第一批貨物出貨；另被上訴人
      所提供之flash memory固有四件些微彎曲，然上訴人於九
      十二年十二月二十五日之電子郵件亦僅表示：「性能是否
      OK ，尚不確定，待SMT後回廠檢驗…」等語（見原審(二)卷
      十四頁之反被證四），之後，並未見上訴人再告知被上訴
      人其性能是否受影響，已不能證明已影響其功能，足見上
      訴人所為此部分之主張，亦無足取。
    9.綜上所述，上訴人就編號00000000號訂購單第一批貨物於
      九十二年十二月十一日交付遲延二天；就編號00000000號
      訂購單第二批貨物於九十二年十二月二十二日給付並未遲
      延；就編號00000000號訂購單第三批貨物之其中於九十三
      年一月二十一日交付四百件，遲延二十一天，同年月三十
      日交付二千五百八十八件，則毋庸負給付遲延責任；就編
      號00000000號訂購單之貨物於九十三年二月十六日交付一
      千八百件，遲延三十四天。
五、兩造於編號00000000訂購單及編號00000000訂購單上約定：
    「以上產品須確保交期之準確，若逾期未交貨，自逾期日起
    ，得向供方（指上訴人）求償貨款百分之二之延滯金，以日
    計算至交貨完成日止」（見原審(一)卷二八頁至二九頁、四四
    頁至四五頁），為兩造所不爭執。由其按日計罰之約定可知
    並非屬損害賠償總額之預定，而係在促使上訴人應依約履行
    ，應屬懲罰性之違約金。被上訴人固主張伊已於九十三年十
    月八日以台北仁愛路郵局第七四０號存證信函（見原審(一)卷
    三十至三二頁）通知上訴人，以伊得向上訴人請求償付之美
    金二十八萬八千四百零三點八元之其中六萬九千元主張與上
    訴人之上開貨款或票款債權抵銷等語。惟按約定之違約金額
    過高者，法院得減至相當之數額；又二人互負債務，而其給
    付種類相同，並均屆清償期者，各得以其債務，與他方之債
    務，互相抵銷，民法第二百五十二條、第三百三十四條分別
    定有明文。茲查上訴人主張其對被上訴人有買賣價款新台幣
    二百三十四萬八千七百六十元未經被上訴人給付一事，既為
    兩造所不爭執；而上訴人就編號00000000號訂購單第一批貨
    物三百件於九十二年十二月十一日交付，計遲延二天，已如
    上述，則應給付被上訴人之延滯金為美金四百十四元（其計
    算式為：34.5元×300×2﹪×2＝414元）；又上訴人就編號
    00000000號訂購單第三批貨物，其中於九十三年一月二十一
    日交付四百件，遲延二十一天，則應給付被上訴人之延滯金
    為美金五千七百九十六元（其計算式為：34.5元×400×2﹪
    ×21＝5,796元）；另上訴人就編號00000000號訂購單之貨
    物於九十三年二月十六日給付一千八百件，遲延三十四天，
    則應給付被上訴人之延滯金為美金四萬二千二百二十八元（
    其計算式為：34.5元×1,80 0×2﹪×34＝42,228元），合
    計上訴人應給付被上訴人之延滯金原應為美金四萬八千四百
    三十八元（其計算式為：414元＋5,796元＋42,228元＝48,4
    38元），惟經斟酌依一般客觀事實、社會經濟狀況及當事人
    所受損害情形等一切情況後（最高法院四十九年台上字第八
    Ｏ七號判例參照），認本件約定之違約金額尚屬過高，應予
    核減至二分之一即美金二萬四千二百十九元為適當。是上訴
    人原得請求被上訴人給付買賣價金新台幣二百三十四萬八千
    七百六十元，折合美金為六萬九千元，為兩造所不爭執，與
    被上訴人所得請求上訴人給付之延滯金美金四萬八千四百三
    十八元，其給付之種類相同，並均屆清償期，依其性質，復
    無不能抵銷之情形，既已據被上訴人主張抵銷，經抵銷後，
    被上訴人尚應給付上訴人買賣價金美金四萬四千七百八十一
    元，以兩造約定之匯率即美金一元折算新台幣三十四點零四
    元，折合新台幣一百五十二萬四千三百四十五元（元以下四
    捨五入）。
六、從而，上訴人依買賣及票據之法律關係，請求被上訴人給付
    新台幣一百五十二萬四千三百四十五元，及自提示上開支票
    之日即九十三年八月十九日起，至清償日止，按年息百分之
    六計算之利息部分，自屬應予准許；至超過上開部分之請求
    ，即屬不應准許。原審就上開應予准許之其中新台幣十三萬
    六千二百十八元本息部分，所為被上訴人敗訴之判決，並無
    不合，被上訴人之附帶上訴論旨指摘原判決此部分不當，求
    予廢棄改判，為無理由；就上開應予准許之其中新台幣一百
    三十八萬八千一百十七元本息部分，所為上訴人敗訴之判決
    ，自有未洽。上訴人之上訴論旨指摘原判決此部分不當，求
    予廢棄改判，為有理由；就上開不應准許部分，所為上訴人
    敗訴之判決，所持理由雖與本院不同，但其結果並無二致，
    仍應予以維持。上訴人之上訴論旨指摘原判決此部分不當，
    求予廢棄改判，應認為無理由。
七、本判決主文第二項所命被上訴人再給付部分，兩造既均陳明
    願供擔保，以代釋明，聲請宣告假執行或免為假執行，經核
    均無不合，爰分別酌定相當之擔保金額併予准許。
八、至兩造其餘之攻擊或防禦方法及未經援用之證據，經本院斟
    酌後，認為均不足以影響本判決之結果，自無逐一詳予論駁
    之必要，併此敘明。
據上論結，本件上訴人之上訴為一部有理由，一部應認為無理由
，被上訴人之附帶上訴為無理由，依民事訴訟法第四百五十條、
第四百四十九條第一項、第二項、第七十九條、第七十八條、第
四百六十三條、第三百九十條第二項、第三百九十二條第二項，
判決如主文。
中　　華　　民　　國　　96　　年　　1 　　月　　9 　　日
　　  　　　　　　　民事第六庭
                        審判長法　官  林鄉誠
　　　　　　  　　　　　      法　官  許紋華
　　　　　　　　  　　　      法　官  楊豐卿
正本係照原本作成。
如不服本判決，應於收受送達後20日內向本院提出上訴書狀，其
未表明上訴理由者，應於提出上訴後20日內向本院補提理由書狀
（均須按他造當事人之人數附繕本）上訴時應提出委任律師或具
有律師資格之人之委任狀；委任有律師資格者，另應附具律師資
格證書及釋明委任人與受任人有民事訴訟法第466條之1第1項但
書或第2項（詳附註）所定關係之釋明文書影本。
中　　華　　民　　國　　96　　年　　1 　　月　　9 　　日
　　　　　　　　　　　　　　　書記官  殷丹妮
附註：
民事訴訟法第466條之1（第1項、第2項）：
對於第二審判決上訴，上訴人應委任律師為訴訟代理人。但上訴
人或其他法定代理人具有律師資格者，不在此限。
上訴人之配偶、三親等內之血親、二親等內之姻親，或上訴人為
法人、中央或地方機關時，其所屬專任人員具有律師資格並經法
院認為適當者，亦得為第三審訴訟代理人。
